【裁判字號】    97,交聲,173
【裁判日期】    970630
【裁判案由】    聲明異議
【裁判全文】
臺灣臺南地方法院交通事件裁定           97年度交聲字第173號
移送機關    臺北市交通事件裁決所
異議人即
受處分人    甲○○
上列受處分人因違反道路交通管理處罰條例案件，對於臺北市交
通事件裁決所97年2月13日所為違反道路交通管理事件之裁決處
分（處分案號：北市裁四字第裁22-C00000000號），聲明異議，
本院裁定如下：
    主  文
原處分撤銷。
甲○○不罰。
    理  由
一、原處分意旨略以：異議人即受處分人甲○○（下稱異議人）
    ，所有之車牌號碼NYN-887重型機車，於民國（下同）93年3
    月11日16時30分許，在板橋市○○路○段之禁止臨時停車處
    所停車，遭台北縣警察局製單舉發，嗣經台北市交通事件裁
    決所（下稱移送機關），以其違規事實明確，乃依道路交通
    管理處罰條例第56條第1項第1款之規定，裁處異議人罰鍰新
    台幣（下同）1,200元。
二、本件聲明異議意旨略以：
  (一)異議人稱其於82年間將該機車賣給資源回收商，至今已間隔
    十餘年，根本不知機車如何轉手他人，更無所謂違規停車之
    情事。
  (二)異議人自始至終均居住於後壁鄉戶籍地址，但從未接獲93年
    間之舉發違規通知單。經向本縣監理單位查詢結果，亦從未
    有異議人違規、欠繳之牌照稅款或他縣市違規通知單轉知之
    情形。另向台北市交通事件裁決所查詢，竟答覆「外縣市車
    輛無法查到車主的戶籍地址，故無法寄送通知單」。
  (三)行政程序法第68條「送達由行政機關自行或交由郵政機關送
    達、、、由郵政機關送達者，以一般郵遞方式為之。但文書
    內容對人民權利義務有重大影響者，應為掛號。」及同法第
    76條「送達人因證明之必要，得製作送達證書，記載下列事
    項並簽名︰一、交送達之機關。二、應受送達人。三、應送
    達文書之名稱。四、送達處所、日期及時間。五、送達方法
    。除電子傳達方式之送達外，送達證書應由收領人簽名或蓋
    章；如拒絕或不能簽名或蓋章者，送達人應記明其事由。送
    達證書，應提出於行政機關附卷。」
  (四)又行政執行法施行細則第19條「公法上金錢給付義務事件移
    送行政執行處執行前，除法令另有規定或以執行憑證移送執
    行者外，宜由原處分機關或該管行政機關儘量催繳。
  (五)綜上，異議人並無在台北縣違規停車之情事，為此聲明異議
    等語。
三、按汽車駕駛人停車時，有在禁止臨時停車處所停車者，處新
    台幣600元以上1200元以下罰鍰，道路交通管理處罰條例第5
    6條第1項第1款定有明文。
四、經查：移送機關指稱異議人，所有之車牌號碼NYN-887重型
    機車，於上揭時、地，因在禁止臨時停車處所停車，經臺北
    縣政府警察局製單舉發，固有移送機關陳稱在卷，惟經本院
    向舉發機關即臺北縣政府警察局函查結果，該機關回覆「本
    案單號Ｚ000000000通知單，本案違規時間為93年間，因本分
    局拖吊場電腦更新，致採證照片流失，查拖吊場領結資料，
    該通知單號碼違規車號應為RYN-887輕機車，與陳情人陳述
    之車號為NYN-887重機車不符，顯係車號資料登錄錯誤，檢
    附拖吊場登記領結卡乙份供參。」有臺北縣政府警察局海山
    分局97年4月1日北縣警海交裁字第0970011674號函1份在卷
    可稽。因此，本件顯有裁罰對象錯誤之情形，異議人辯稱其
    無上述違規行為，自屬有據。
五、綜上所述，本件裁決處分乃係舉發錯誤，異議人並非違規行
    為人，因此，異議人提起本件異議為有理由，本院自應將原
    處分予以撤銷，另為異議人如主文第2項所示之不罰諭知，
    以資適法。
六、據上論斷，應依道路交通管理處罰條例第87條第2項、道路
    交通案件處理辦法第20條前段，裁定如主文。
中    華    民    國    97    年    6     月    30    日
                      交通法庭  法  官  陳淑勤
以上正本證明與原本無異。
如不服本裁定，應於送達後5日內，向本院提出抗告狀。
                                書記官  陳金堂
中    華    民    國    97    年    6     月    30    日


司法院資訊處製作；財團法人民間司法改革基金會備份。
